臺灣高等法院臺中分院刑事判決
110年度侵上訴字第65號

上  訴  人  
即  被  告  甲男（代號：AW000-A109234A、真實姓名及年籍                    均詳卷）
指定辯護人  本院公設辯護人  陳秋靜    
上列上訴人即被告因妨害性自主案件，不服臺灣彰化地方法院10
9年度侵訴字第71號中華民國110年4月21日第一審判決（起訴案
號：臺灣彰化地方檢察署109年度偵字第7751號），提起上訴，
本院判決如下：
    主  文
原判決撤銷。
甲男對精神障礙人犯強制性交未遂罪，處有期徒刑貳年。緩刑伍
年，緩刑期間付保護管束。
    事  實
一、甲男是A女（代號AW000-A109234，姓名、年籍詳卷）之姐夫
    ，屬二親等旁系姻親，兩人間有家庭暴力防治法第3條第4款
    之家庭成員關係。A女患有情感性精神症，領有輕度身心障
    礙證明，為精神障礙者，甲男對A女之精神障礙狀況亦有所
    悉。A女於民國109年5月17日傍晚至甲男位於彰化縣北斗鎮
    之住處（地址詳卷）探視姐姐B女（代號AW000-A109234B，
    即甲男之妻，姓名、年籍詳卷）及外甥並借宿，甲男於109
    年5月17日晚間8時許起至5月18日凌晨5時許止，在其2樓房
    間，見A女留宿家中就寢在地舖，不顧忌B女也躺在旁邊，竟
    基於強制性交之犯意，赤身裸體先將其陰莖逼近A女面前欲
    迫A女為其口交，因A女閃避而只觸碰到A女嘴唇，甲男再以
    腳壓制A女大腿，另以手、腳觸摸A女生殖器、胸部，A女抵
    抗推開甲男，甲男稱「妳不會做愛，我跟妳姐姐當面做愛給
    妳看」等語，而和B女性交，A女不欲觀看即往1樓廚房躲避
    ，甲男隨後下樓，並在1樓廚房，接續以前胸貼住A女後背之
    方式將A女逼至冰箱，再以手用力抓A女胸部，A女閃躲至冰
    箱旁之餐椅上，甲男再逼近A女，徒手掀開A女裙子、強脫A
    女內褲，欲以手指插入A女陰道，或是以其陰莖貼近A女臉部
    欲迫使A女為其口交，期間因A女不斷爭吵叫罵、踢擋、或是
    手摀住嘴巴加以抗拒，甲男心生不悅而以手掌拍打A女手臂
    與肩膀、以拳頭毆擊A女手臂、腰部之方式壓制A女，惟遭A
    女不斷抗拒而未能得逞，甲男始作罷而上樓就寢。嗣於109
    年5月18日清晨6時許，A女見甲男熟睡，始逃離甲男住處，
    聯絡友人援助返家，並報警處理而查悉上情。
二、案經A女訴由彰化縣警察局北斗分局報請臺灣彰化地方檢察
    署檢察官偵查起訴。　
    理  由
一、程序部分：
  ㈠按性侵害犯罪防治法所稱性侵害犯罪，係指觸犯刑法第221條
    至第227條、第228條、第229條、第332條第2項第2款、第33
    4條第2款、第348條第2項第1款及其特別法之罪；又因職務
    或業務知悉或持有性侵害被害人姓名、出生年月日、住居所
    及其他足資識別其身分之資料者，除法律另有規定外，應予
    保密；警察人員必要時應採取保護被害人之安全措施；行政
    機關、司法機關及軍法機關所製作必須公示之文書，不得揭
    露被害人之姓名、出生年月日、住居所及其他足資識別被害
    人身分之資訊，性侵害犯罪防治法第2條第1項、第12條定有
    明文。又同法第12條及第13條第1項所定其他足資識別被害
    人身分之資訊，包括被害人照片或影像、聲音、住址、親屬
    姓名或其關係、就讀學校與班級或工作場所等個人基本資料
    ，性侵害犯罪防治法施行細則第6條，亦定有明文，依前揭
    規定，本案判決為免揭露或推論出被害人之身分，除被害人
    記載為A女外，關於被告甲男及其妻B女，均分別僅記載代號
    ，合先敘明。
  ㈡證據能力部分：
  ⒈被告以外之人於審判外之陳述，雖不符刑事訴訟法第159條之
    1至第159條之4之規定，而經當事人於審判程序同意作為證
    據，法院審酌該言詞陳述或書面陳述作成時之情況，認為適
    當者，亦得為證據；當事人、代理人或辯護人於法院調查證
    據時，知有同法第159條第1項不得為證據之情形，而未於言
    詞辯論終結前聲明異議者，視為有前項之同意，刑事訴訟法
    第159條之5亦有明文，而該條規定之立法意旨，在於確認當
    事人對於傳聞證據有處分權，得放棄反對詰問權，同意或擬
    制同意傳聞證據可作為證據，屬於證據傳聞性之解除行為，
    如法院認為適當，不論該傳聞證據是否具備刑事訴訟法第15
    9條之1至第159條之4所定情形，均容許作為證據，不以未具
    備刑事訴訟法第159條之1至第159條之4所定情形為前提（最
    高法院104年度第3次刑事庭會議決議參照）。經查，本院下
    列所引用之供述證據，檢察官、被告甲男及其辯護人於本院
    準備程序中均表示同意有證據能力（本院卷第51頁），且迄
    至本院言詞辯論終結前，亦均未聲明異議，可認均同意作為
    本案證據，本院審酌該等證據之取得過程並無瑕疵，與本案
    待證事實間復具有相當之關聯性，以之為本案證據尚無不當
    ，認為得為本案之證據，是依刑事訴訟法第159條之5之規定
    ，均有證據能力。
  ⒉又傳聞法則乃對於被告以外之人於審判外之言詞或書面陳述
    而為規範。本案判決以下引用之非供述證據，固無刑事訴訟
    法第159條第1項規定傳聞法則之適用，然經本院於審理時依
    法踐行調查證據程序，與本案待證事實具有自然之關聯性，
    且無證據證明係公務員違法取得之物，依法自得作為證據。
二、認定事實所憑之證據及理由：
　㈠被告甲男於原審及本院坦承以上述強暴方式對A女強制性交未
    遂等情不諱。核與證人A女於警詢、偵查時之證述情節相符
    。且核與：⒈證人即A女之男友劉○○（姓名、年籍詳卷）於警
    詢證稱：「109年5月17日早上A女說要去彰化找姐姐，我就
    載她去松山車站搭車，A女從彰化回來後情緒起伏有比較大
    ，她今天（109年6月6日）早上突然說請我陪她去報案，我
    聽了她跟警員所說的內容才知道她被姊夫性侵一事」等語（
    偵卷第31至33頁）、偵查中證稱：「我騎機車載A女去松山
    車站坐火車，她回來後變得很奇怪，睡覺時會也會突然驚醒
    ，她說做惡夢，精神變得很差，我看她全身不對勁，一直發
    抖緊張，我只能不斷安撫，A女後來去看診，醫生說她的病
    情又更加嚴重，我陪她做警詢筆錄時我才知道發生這件事」
    等語（偵卷第133至134頁）；⒉證人即A女之姐B女於偵查中
    證稱：「109年5月17日晚上A女來我家過夜，A女和我們夫妻
    、小孩睡同一間房，當晚2樓房間內，我先生甲男衣褲脫光
    跟我做愛給A女看，甲男本來想跟A女做愛，但A女不願意，
    所以甲男才找我做愛，A女後來跑到樓下，甲男有跟著下去
    ，A女天亮才離開，我醒來時她已經不在，我有打電話給她
    ，她說她嚇到不敢住在這裡」等語（偵卷第142至144頁）；
    ⒊證人即A女之友人詹○○（姓名、年籍詳卷）於偵查及警詢證
    稱「109年5月18日凌晨4時許到凌晨6時許，A女有打電話給
    我，她說被告對她毛手毛腳，對她無禮，其他沒有講，她電
    話中的聲音很驚恐、激動，聲音小小的，她拜託我趕快去載
    她，我想說這是救人，我騎我的機車載她去員林車站搭火車
    ，她表情有一點驚恐、很緊張的感覺。事後我打電話給被告
    甲男，罵他『你這麼垃圾，對你姨子也敢亂來，我以後沒有
    你這種朋友，以後不用打電話給我』，被告回我『沒朋友就沒
    朋友』，之後我把他的電話刪除」等語（偵卷第165至167頁
    ，原審卷第55至56頁）等情契合；⒋另有被害人A女行動電話
    （門號詳卷）之雙向通聯紀錄（含基地台位置，偵卷第57至
    59頁）、申登人資料（偵卷第67、69頁）、A女手繪案發地
    點平面圖及照片（偵卷第39至45頁）、證人詹○○之機車車籍
    資料及車行紀錄（原審卷第59、65頁）在卷可佐。堪認被告
    此部分之自白與事實相符，可以採信。被告以上述強暴方式
    對A女強制性交未遂一情，應該屬實。
  ㈡又按，刑法第222條第1項第3款加重強制性交罪之加重條件所
    謂「對精神、身體障礙或其他心智缺陷之人」，係將被害人
    之精神、身體及心智狀態列為犯罪成立之客觀構成要件，行
    為人對其犯罪客體之精神、身體及心智狀態，主觀上自應有
    所認識或預見，始與刑法第12條規定以處罰故意犯為原則之
    法理一致，是以行為人固非必須明知被害人為精神、身體或
    心智缺陷之人，至少亦應具對該等之人為強制性交之不確定
    故意，始與該罪之構成要件相當，此有最高法院103年度台
    上字第18號刑事判決要旨可參。被告於原審固然辯稱其不知
    被害人A女為精神障礙者云云，原審辯護人之辯護意旨略以
    ：被告和A女不常往來，也沒有住在一起，所以詳細情況被
    告不知道，被告並不瞭解A女是否有精神疾病，本件僅能論
    以普通強制性交未遂等語。惟查：
  ⒈被害人A女患有情感性精神症，於101年11月6日初次鑑定，自
    102年起即領有身心障礙證明，案發期間則領有輕度身心障
    礙證明，為精神障礙者，有A女之住所轄區社會局函附A女之
    身心障礙證明及鑑定資料可憑，堪認無誤。
  ⒉被告之妻即被害人之姐B女於109年11月11日經鑑定領有中度
    精神障礙證明，被告甲男和B女之未成年獨生子（姓名、年
    籍詳卷）亦領有重度精神障礙證明，且B女至少自108年7月2
    日起即因妄想幻聽、情緒激動、自撞鐵門、磕頭撞地、一直
    跑派出所等精神症狀而有送急診救治之紀錄，此有甲男和B
    女之未成年獨生子、B女之身心障礙證明、B女之病歷可佐（
    不給閱卷第17、19、157至161頁）。甲男和B女之未成年獨
    生子、B女均為彰化縣核定之低收入戶，符合低收入身心障
    礙生活障礙生活補助，按月獲縣府撥款，此有彰化縣政府及
    彰化縣衛生局函文、甲男和B女之未成年獨生子、B女之郵政
    帳戶交易明細在卷可佐（不給閱卷第165至178、181至221頁
    ）。對被告來說，這些補助是家庭生活相當重要的收入來源
    ，更和受補助人之身心狀況有密切關係。換言之，對被告而
    言，和精神障礙者相處互動，其實是日常生活一環，肯定不
    是全然陌生的生活經驗。而且被告於原審審理陳稱：「（問
    ：為何只有生一個小孩？）因為小孩有精神問題，所以不敢
    再生」等語（原審卷第103至104頁），足見被告對於精神疾
    病的遺傳因素也有基本概念。
  ⒊被告甲男於88年12月5日和B女結婚，兩人結婚前半年至1年間
    認識，婚後租屋居住於改制前之臺北縣汐止市（現改制為新
    北市汐止區），嗣因房租太高，且B女被公司資遣，生活開
    銷緊迫，才於91年8月30日搬回彰化縣北斗鎮，此有被告之
    全戶戶籍資料查詢結果可憑，並經被告於原審審理時供陳甚
    詳（原審卷第102頁）。被告婚後初期居住於臺北縣汐止市
    ，被害人A女於90年11月20日離婚後，自90年11月21日以來
    ，亦居住在臺北縣汐止市，此有A女之全戶戶籍資料查詢結
    果可考，足見被告甲男和被害人A女住處曾同位於臺北縣汐
    止市，且維持相當期間。被告於原審審理時坦言「（問：你
    小姨子〈即A女〉有結過婚、離過婚，是否知道？）我知道」
    等語（原審卷第105頁）、「（問：…每年還是要回娘家？）
    有，每年都有去。（問：除了農曆年回娘家外，岳母還在的
    時候，是否要定期回去看岳母？）有…時間不一定」等語甚
    明（原審卷第106頁） 顯見被告對於A女之家庭生活背景，
    並非形同陌路而毫無所悉。
  ⒋再參以被告於原審準備程序時稱：「（問：你太太有無跟你
    提過，她妹妹也有同樣的精神問題？）我太太沒有跟我提過
    ，但事發之前去臺北娘家的時候，A女有跟我提過她精神的
    問題，那時候我太太也有在場。（問：你跟被害人在案發之
    前有見過面、講過話？）有，有陪太太回娘家探視岳母，所
    以有跟被害人講過話，只是稍微提過她精神不是很好…說她
    有恐慌症」等語（原審卷第33頁）。足見被告雖然不能明確
    知道A女精神病症診斷為何，但已至少知悉A女的精神狀況有
    缺陷。
  ⒌再從犯案情節來看，被告先在2樓房間內逼迫A女為其口交未
    果，竟當面和B女性交，聲稱「妳不會做愛，我跟妳姐姐當
    面做愛給妳看」等語，心態上如果不是篤定A女、B女都是精
    神障礙者，較為弱勢，求援困難，豈會有此膽大妄為之舉？
    同時也揭示被告確有對A女為陰道性交之意。　　
  ⒍綜上，被告與被害人A女為親等相當近的姻親關係，而且彼此
    還有一定程度的往來互動，被告生活上也要照顧同有精神障
    礙之太太、獨生子，甚至坦言知悉A女有恐慌症，基於這樣
    的認知背景，辯稱被告毫不知悉A女是精神障礙者，實在悖
    於常理，因此，就算其主觀上未必鮮明認知A女是精神障礙
    者、診斷病症為何？但至少有不確定之故意，應當無誤。A
    女於偵查雖然證稱「（問：被告是否知道妳是身心障礙人士
    ？）他不知道」云云（偵卷第126頁），應該只是A女自己猜
    測、或是遺忘有無揭露自己病況，憑信不高，不足據此認定
    被告毫不知悉A女是精神障礙之人。被告辯解及辯護意旨認
    為被告不知A女是精神障礙者，實不足憑。
  ㈢綜上所述，被告知悉A女是精神障礙人，猶以強暴方式違反A
    女意願，對A女強制性交未遂犯行，事證明確，可以認定，
    應依法論科。
三、論罪科刑
  ㈠按刑法強制性交條文中所謂「強暴」，是指直接或間接對被
    害人之身體加諸有形強制力，以圖排除被害人抗拒。被告在
    其前揭住處2樓房間將其陰莖逼近A女欲令其口交，又以腳壓
    制A女，在A女往1樓躲避時，接續以前胸貼住A女後背方式，
    壓制在冰箱前，再以手用力抓A女胸部，徒手掀裙、強脫內
    褲，不顧A女不斷爭吵叫罵、踢擋、或是手摀住嘴巴加以抗
    拒，以手掌拍打A女手臂與肩膀、以拳頭毆擊A女手臂、腰部
    之方式壓制A女，顯然是對A女身體施用有形的強制力，核屬
    強暴之行為無誤。
  ㈡又按，舉凡非基於正當目的，以性器進入他人之性器、肛門
    或口腔，或使之接合之行為，或是以性器以外之其他身體部
    位或器物進入他人之性器、肛門，或使之接合之行為，皆屬
    「性交」，刑法第10條第5項規定甚明。被告將陰莖逼近A女
    臉部欲進入A女嘴巴，或是如同和B女性交般想將陰莖插入A
    女陰道，或是欲以手指插入A女陰道，都是刑法所謂的性交
    行為。
  ㈢核被告甲男所為，係犯刑法第222條第1項第3款、第2項對精
    神障礙人犯強制性交未遂罪。起訴書僅論以刑法第221條第1
    項、第2項之（普通）強制性交未遂罪，容有未妥，爰於同
    一社會事實範圍內變更起訴法條。被告在接緊時間、相同地
    點，欲對A女口交、陰道性交、或是指侵等不同態樣的性交
    行為，乃本於同次強制性交犯意，客觀上行為難以區分，應
    論以接續犯。被告著手實行強暴手段，欲對A女性交期間，
    所為觸摸A女生殖器、胸部等猥褻行為，無非為遂其性交目
    的之部分動作，均不容割裂評價為二罪，猥褻之階段或部分
    行為自應為性交行為所吸收，不另論罪。被告甲男著手實行
    強暴手段，欲對A女性交，惟因A女抗拒而未得逞，為未遂犯
    ，爰依刑法第25條第2項規定減輕其刑。
  ㈣所謂家庭暴力是指：家庭成員間實施身體或精神上不法侵害
    之行為；所謂家庭暴力罪是指：家庭成員間故意實施家庭暴
    力行為而成立其他法律所規定之犯罪；家庭暴力防治法第2
    條第1款、第2款分別定有明文。被告甲男是被害人A女之姐
    夫，兩人為二親等旁系姻親，核屬家庭暴力防治法第3條第4
    款所稱之家庭成員關係，則被告對被害人A女強制性交未遂
    行為，乃家庭成員間實施身體及精神上不法侵害，而為家庭
    暴力防治法第2條第1款之家庭暴力，且構成刑法上之妨害性
    自主罪，屬家庭暴力防治法所稱之家庭暴力罪，惟因家庭暴
    力防治法對此並無罰則之規定，故逕依上揭刑罰規定論罪科
    刑。
　㈤按刑事審判旨在實現刑罰權之分配的正義，故法院對有罪被
    告之科刑，應符合罪刑相當之原則，使輕重得宜，罰當其罪
    ，以契合社會之法律感情，此所以刑法第57條明定科刑時應
    審酌一切情狀，尤應注意該條所列10款事項以為科刑輕重之
    標準，並於同法第59條賦予法院以裁量權，如認「犯罪之情
    狀可憫恕，認科以最低度刑仍嫌過重者」，得酌量減輕其刑
    ，俾使法院就個案之量刑，能斟酌至當；另同法第59條規定
    犯罪之情狀可憫恕者，得酌減其刑。其所謂「犯罪之情狀」
    ，與同法第57條規定科刑時應審酌之一切情狀，並非有截然
    不同之領域，於裁判上酌減其刑時，應就犯罪之一切情狀，
    予以全盤考量，審酌其犯罪有無可憫恕之事由（即有無特殊
    之原因及環境，在客觀上足以引起一般同情，以及宣告法定
    最低度刑，是否猶嫌過重等），以為判斷（最高法院95年度
    台上字第6157號、98年度台上第3926號刑事判決意旨參照）
    。是在情輕法重之情形，裁判時自可依刑法第59條酌量減輕
    其刑，以避免過嚴之刑罰。查本件被告係犯刑法第222條第2
    項、第1項第3款之對精神障礙人犯強制性交未遂罪，法律科
    處此類犯罪，所設之法定最低本刑為7年以上有期徒刑，不
    可謂不重，於此情形，自非不可依客觀之犯行與主觀之惡性
    二者加以考量其情狀，是否有可憫恕之處，適用刑法第59條
    之規定酌量減輕其刑，期使個案裁判之量刑，能斟酌至當，
    符合罪刑相當原則及比例、平等原則。按同為強制性交之人
    ，其原因動機不一，犯罪情節未必盡同，以本案之情節以觀
    ，被告對患有精神障礙之A女犯強制性交未遂罪，其行為固
    值非難，亦具違法性；惟其前無任何犯罪紀錄，有其全國前
    案紀錄表附本院真實姓名代號對照表彌封袋可稽，亦未曾對
    A女為類似行為；且被告之妻罹患有思覺失調症，子則患有
    自閉症，為極度智能障礙者，生活均需仰賴被告之照顧；被
    告又屬低收入戶，身心皆承受極大壓力，因之一時失慮而為
    本件犯行，犯後復與被害人A女達成和解，並就賠償金額已
    全數清償履行完畢；參以前述，被告本件所犯之罪，縱依刑
    法第25條第2項未遂犯減輕其刑之規定減輕後，其最輕刑度
    猶達有期徒刑3年6月以上。綜觀上情，考量被告本案所為係
    偶發犯罪，與一般強制性交之犯罪型態誠屬有別，依其犯罪
    之具體情狀及行為與家庭背景，認為確有情輕法重之情，客
    觀上既足以引起一般人之同情，情狀即堪憫恕，認被告上開
    所犯之罪縱處以經依未遂犯減輕其刑後之法定最低度刑猶嫌
    過重，爰再依刑法第59條之規定，酌量減輕其刑，並遞減輕
    之。
四、被告甲男本件前揭犯罪事證既明，原審予以論罪科刑，固非
    無見，惟查：被告甲男本件犯對精神障礙之人強制性交未遂
    罪，固應予非難，惟考量被告甲男客觀之犯行、主觀之惡性
    ，與其犯後於原審及本院均已坦承犯行，上訴本院後復已支
    付全數賠償金額完畢，認其犯罪之情狀尚有可憫恕之情，如
    科以法定最低度刑，有情輕法重之情形，已如前述，原審未
    及審酌適用刑法第59條規定酌減其刑，即有未洽，被告甲男
    以原審判決量刑過重，提起上訴即為有理由，且原判決既有
    上開可議之處，自無以維持，應由本院予以撤銷改判。爰以
    行為人之責任為基礎，審酌：被告於本院審理時陳稱其國中
    畢業，目前受僱從事園藝工作，已婚，育有未成年子女1人
    等情，是為智識程度尚稱健全之成年人，且有能力與異性經
    營親密關係，雖然被告之妻、子均為身心障礙之人，家庭負
    擔沈重，但有社政補助，加上自己的勞動所得，能安分守己
    渡日應非難事，誠無違法犯紀的理由；被告和A女親緣甚近
    ，被告和岳家親族並非不相往來，關係尚非疏離，卻膽大妄
    為，趁A女探訪留宿之際，欲對A女強制性交，甚至直接在A
    女面前，和其妻B女性交，A女因此承受莫大恐慌，周遭友人
    劉○○、詹○○皆已明顯察覺A女行為舉止有異，A女精神障礙狀
    況更因此加遽，此參A女於偵查中證述「我本來是輕度的，
    報警後我再去看醫生，醫生看我情緒越來越嚴重，叫我改申
    請成重度的手冊…因為這件事害我藥越吃越多，我吃恐慌症
    的藥、放輕鬆的藥還有情緒的藥，我每晚都不能睡，都做惡
    夢，醫生不知道本案，他以為我是因為我媽媽的事情，才情
    緒越來越嚴重…我不敢跟醫生講，我覺得很丟臉，裡面還有
    護士小姐…」等語（偵卷第126至127頁）即明，而且A女是精
    神障礙者，若要平復，比起常人，勢必要花費更多資源，被
    告犯行雖未能得逞，但犯罪所造成的損害仍屬非輕；然犯後
    已與A女達成和解（已全數履行完畢），有和解書、匯款證
    明在卷可憑（原審不給閱卷第9、249至250頁、本院卷第57
    至61頁）；暨斟酌被告前無犯罪科刑紀錄，有前揭被告前案
    紀錄表可佐等一切情狀，量處如主文第二項所示之刑，以示
    懲儆。
五、被告甲男前未曾受有期徒刑以上刑之宣告，本件念其因一時
    短於思慮，致罹刑章，信經此教訓後，當知所警惕，且斟酌
    其犯行尚屬未遂階段，犯後於原審及本院審理時均已坦承犯
    行，更已履行全數之和解賠償金額完畢，深具悔悟之心，犯
    後態度尚可，是本院認尚無逕對被告甲男施以自由刑執行之
    必要，可先賦予其適當之社會處遇，以期其能有效回歸社會
    ，故認上開對被告甲男所宣告之刑，以暫不執行為適當，爰
    依刑法第74條第1項第1款規定，宣告緩刑5年，以啟自新。
    又為確實督促被告甲男自本案中記取教訓，戒慎行止，預防
    再犯，並建立正確之人生觀，爰併依刑法第93條第1項第1款
    規定，諭知於緩刑期間付保護管束，以觀後效。
據上論斷，應依刑事訴訟法第369條第1項前段、第364條、第299
條第1項前段、第300條，刑法第222條第2項、第1項第3款、第25
條第2項、第59條、第74條第1項第1款、第93條第1項第1款，判
決如主文。
本案經檢察官朱健福提起公訴，檢察官甲○○到庭執行職務。
中　　華　　民　　國　  110　　年　　9　　月 　 16 　日
            刑事第七庭  審判長法  官  梁  堯  銘
                              法  官  羅  國  鴻
                              法  官  張  智  雄
以上正本證明與原本無異。
如不服本判決應於收受送達後二十日內向本院提出上訴書狀，其
未敘述上訴理由者，並得於提起上訴後二十日內向本院補提理由
書（均須按他造當事人之人數附繕本）「切勿逕送上級法院」。
因疫情而遲誤不變期間，得向法院聲請回復原狀。
                              書記官  陳  玫  伶
　　　　　　　　　　　　　　　
中　　華　　民　　國　　110 　年　　9 　　月　　16　　日


附錄本案論罪科刑法條

中華民國刑法第221條
對於男女以強暴、脅迫、恐嚇、催眠術或其他違反其意願之方法
而為性交者，處3年以上10年以下有期徒刑。
前項之未遂犯罰之。

中華民國刑法第222條
犯前條之罪而有下列情形之一者，處七年以上有期徒刑：
一、二人以上共同犯之者。
二、對未滿十四歲之男女犯之者。
三、對精神、身體障礙或其他心智缺陷之人犯之者。
四、以藥劑犯之者。
五、對被害人施以凌虐者。
六、利用駕駛供公眾或不特定人運輸之交通工具之機會犯之者。
七、侵入住宅或有人居住之建築物、船艦或隱匿其內犯之者。
八、攜帶兇器犯之者。
前項之未遂犯罰之。